【裁判字號】    98,裁,1662
【裁判日期】    980709
【裁判案由】    關稅法
【裁判全文】
最  高  行  政  法  院  裁  定
                                      98年度裁字第1662號
上  訴  人  信邦電子股份有限公司
代  表  人  甲○○
訴訟代理人  陳志揚律師
            張弘明律師
被 上訴 人  財政部臺北關稅局
代  表  人  饒  平
上列當事人間因關稅法事件，上訴人對於中華民國96年6月7日臺
北高等行政法院95年度訴字第3476號判決，提起上訴，本院裁定
如下：
    主  文
上訴駁回。
上訴審訴訟費用由上訴人負擔。
    理  由
一、按對於高等行政法院判決之上訴，非以其違背法令為理由，
    不得為之，行政訴訟法第242條定有明文。依同法第243條第
    1項規定，判決不適用法規或適用不當者，為違背法令；而
    判決有同條第2項所列各款情形之一者，為當然違背法令。
    是當事人對於高等行政法院判決上訴，如依行政訴訟法第24
    3條第1項規定，以高等行政法院判決有不適用法規或適用不
    當為理由時，其上訴狀或理由書應有具體之指摘，並揭示該
    法規之條項或其內容；若係成文法以外之法則，應揭示該法
    則之旨趣；倘為司法院解釋或本院之判例，則應揭示該判解
    之字號或其內容。如以行政訴訟法第243條第2項所列各款情
    形為理由時，其上訴狀或理由書，應揭示合於該條項各款之
    事實。上訴狀或理由書如未依此項方法表明，或其所表明者
    與上開法條規定不合時，即難認為已對高等行政法院判決之
    違背法令有具體之指摘，其上訴自難認為合法。
二、本件上訴人於民國（下同）93年5月14日至93年6月18日間委
    由訴外人華陽航空貨運承攬有限公司向被上訴人報運進口貨
    物計10批（進口報單號碼：第CH/93/375/01679、CH/93/375
    /01730、CH/93/375/01778、CH/93/375/01809、CH/93/375/
    01869、CH/93/375/01918、CH/93/375/02036、CH/93/375/0
    2098、CH/93/375/02148、CH/93/375/02213號），原申報貨
    物名稱為WIRE WITH CONNECTOR，產地為中國大陸，海關進
    口稅則（以下簡稱稅則）號別為第8544.41.10.00-6號，稅
    率為Free，完稅價格共計新臺幣（下同）4,501,559元，經
    C1（免審免驗）通關方式放行在案。嗣經被上訴人實施事後
    稽核結果，實到貨物為COAXIAL CABLE WITH CONNECTOR，應
    歸列稅則號別第8544.20.10.00-1號，稅率為6.2%，且屬非
    經經濟部公告准許進口之大陸物品，審酌貨物已放行提領，
    乃依關稅法第96條第1項規定，於94年6月13日以北普棧字第
    0941013047號函請上訴人於文到翌日起2個月內辦理退運，
    惟上訴人未於規定之期限內辦理退運，被上訴人遂依同法條
    第3項規定追繳貨價共計4,501,559元，上訴人不服，循序提
    起本件行政訴訟。原判決駁回上訴人之訴，主要理由為：上
    訴人主張其係依前進口報單號碼第CH/93/375/01207號進口
    貨物事件，被上訴人之指導而為系爭進口貨物名稱及稅則號
    別之申報，故本件有信賴保護原則之適用一節。按所謂信賴
    保護原則，係指人民因信賴授益處分之存續力，就生活關係
    已作適當之安排，嗣該授益處分縱經撤銷，人民之信賴利益
    亦應受保護者而言。經查另案係上訴人於93年4月7日報關進
    口貨物HIROSE CONNECTORS（連接器、報單號碼：第CH/93/3
    75/01207號），原申報稅則號別為第8536.69.10.00-3號，
    稅率為Free，通關方式為C3，經被上訴人第一次審核核定稅
    則號別為8544.41.10.00-6、稅率為零，嗣經被上訴人事後
    稽核結果，實到貨物為COAXIAL CABLE WITH CONNECTOR（同
    軸電纜），稅則號別為8544.20.10.00-1、稅率為6.2%，有
    虛報進口貨物名稱之情形（原審96年度訴字第2377號乙案）
    ，被上訴人遂據以查核上訴人當時所進口之其他貨物報單，
    依上開情形，被上訴人係依法執行其對貨物進關之初核與復
    核程序，顯非對上訴人為行政指導。次查上訴人於報單號碼
    第CH/93/375/01207號進口報單係申報稅則號別為第8536.69
    .10.00-3號（被上訴人第一次審核核定稅則號別雖為8544.4
    1.10.00-6，惟稅率同為零），並非稅則號別第8529.10.30.
    00-8「天線及各種天線反射器之零件」，且該貨物為HIROSE
    CONNECTORS（連接器），非但與本件實到貨物之COAXIAL CA
    -BLE WITH CONNECTOR（同軸電纜）不同，亦與上訴人所申
    報之WIRE WITH CONNECTOR（導線附連接器）迥異（本件因
    原申報之稅則號別與核定之稅則號別均屬稅則號別第8544節
    項下貨品，故無虛報進口貨物名稱之問題），足見上訴人並
    非依被上訴人指示報關；況本件通關方式為C1，依一般報關
    通關作業流程，殊無被上訴人對進口人欲進口何種貨物於其
    報關前即得明暸並預為指導之可能性，參以上訴人身為專業
    商，對稅則號別為8529.10.30.00-8「天線及各種天線反射
    器」專用之零件係屬准許進口之貨物一節甚為明暸，自無因
    被上訴人指示致生稅則認定錯誤而輸入不得進口之貨物之情
    形，是本件並無上訴人所稱之信賴基礎存在，堪以確定，上
    訴人所稱其原擬申報貨名為「COAXIAL CONNECTORS」、稅則
    第8536.69.10.00-3號，但基於貨物順利通關之考量，遂依
    被上訴人指導改為申報稅則號別第8544.41.10.00-6號云云
    ，實無足取。又查被上訴人以上訴人原申報貨物名稱為WIRE
    WITH CONNECTOR，稅則號別第8544.41.10號、稅率Free，經
    事後稽核結果，實到貨物為COAXIAL CABLE WITH CONNECTOR
    （同軸電纜），稅則號別為8544.20.10.00-1、稅率為6.2%
    ，惟因屬同節（第8544節）項下貨品，並無虛報所運貨物之
    名稱，乃分別補徵所漏進口稅款，然因查得系爭貨物並未申
    報「××貨品之零附件（配件、組件、元件）」，依國貿局
    94年5月18日函釋，應按「大陸物品有條件准許輸入項目、
    輸入管理法規彙總表」注意事項第4項之(一)規定辦理，又考
    量系爭貨物非屬經經濟部公告准許進口之大陸物品且已放行
    提領，上訴人復未依規定於期限內退運，遂予追繳貨價，所
    為處分，依關稅法第96條第1項前段、第3項規定，並無違誤
    ，訴願決定予以維持，亦無不合等詞，資為判斷之論據。並
    敘明兩造其餘之主張及陳述等，因與本件判決結果不生影響
    ，不予一一指駁論究。經核並無不合。
三、上訴人對上述判決提起上訴，係以：原審判決對於上訴人因
    信賴被上訴人所為之行政指導，而致申報貨名及稅則號別由
    原擬申報之「COAXIAL CONNECTORS」及「第8536.69.10.00-
    3號」分別改為「WIRE WITH CONNECTOR」及「第8544.41.10
    .00-6號」，有被上訴人93年4月8日核發之稅費繳納證可稽
    ，被上訴人嗣後逕翻異前詞，命上訴人限期辦理退運或追繳
    貨價之舉，有違「信賴保護原則」乙事，此一足以影響判決
    結果之事實，原審未詳予審酌，遽認本件無信賴保護原則之
    適用，顯然有判決不備理由、判決不適用法規或適用法規不
    當之違背法令等語，為其論據，雖以該判決違背法令為理由
    ，惟查上訴人上訴意旨之主張如何不足採，原判決已詳為論
    斷，並無不合。核其上訴理由狀所載內容，係就原審已論斷
    者，泛言未論斷，或就原審所為論斷，泛言其論斷矛盾，或
    以其對法律之誤解，重複前已主張為原審詳予論斷所不採之
    理由，泛謂原審認事用法違背法令，而未具體表明其合於不
    適用法規、適用法規不當、或行政訴訟法第243條第2項所列
    各款之情形，難認對該判決之如何違背法令已有具體之指摘
    。依首揭說明，應認其上訴為不合法。至被上訴人93年4月8
    日核發之稅費繳納證，係被上訴人對他案報單第CH/93/375/
    01207號之進口案件初核所核發之暫繳稅單，嗣被上訴人實
    施事後稽核結果，已將該案改列稅則號別為8544.20.10號項
    下，按稅率6.2%課徵（見原審96年度訴字第2377號判決），
    該暫繳單已失其效力，上訴人仍以被上訴人初核時所發之上
    述暫繳單，據為其信賴基礎，顯屬無據。併此敘明。
四、據上論結，本件上訴為不合法，依行政訴訟法第249條第1項
    前段、第104條、民事訴訟法第95條、第78條，裁定如主文
    。
中    華    民    國    98    年    7     月    9     日
                    最高行政法院第七庭
                        審判長法官  藍  獻  林
                              法官  廖  宏  明
                              法官  張  瓊  文
                              法官  姜  素  娥
                              法官  林  文  舟
以  上  正  本  證  明  與  原  本  無  異
中    華    民    國    98    年    7     月    9     日
                              書記官  彭  秀  玲


司法院資訊處製作；財團法人民間司法改革基金會備份。
